臺灣臺北地方法院民事判決
111年度小上字第26號
上 訴 人    林田    
被上訴人    福之鄉大廈管理委員會

法定代理人  蔡錦玲  
訴訟代理人  魯慶祥  
上列當事人間請求給付管理費事件，上訴人對於民國110年11月2
5日本院臺北簡易庭110年度北小字第3266號第一審小額民事判決
提起上訴，本院判決如下：
    主  文
上訴駁回。
第二審訴訟費用新臺幣壹仟伍佰元由上訴人負擔。
    理  由
按對於小額程序第一審裁判之上訴，非以其違背法令為理由，
  不得為之。提起上訴，上訴狀內應記載上訴理由，表明原判決
  所違背之法令及其具體內容、暨依訴訟資料可認為原判決有違
  背法令之具體事實，民事訴訟法第436條之24第2項、第436條
  之25分別定有明文。是當事人以小額訴訟程序之第一審判決違
  背法令為理由提起上訴時，就原判決如何不適用法規或適用法
  規不當，其上訴狀或理由書應有具體之指摘，並揭示該法規之
  條項或其內容，若係成文法以外之法則，應揭示該法則之旨趣
  ；如依民事訴訟法第469條第1款至第5款所列各款事由提起上
  訴者，其上訴狀或理由書應揭示合於該條款之事實，若小額訴
  訟程序上訴人之上訴狀或理由書未依上述方法表明者，自難認
  已對原判決之違背法令有具體之指摘，其上訴即不合法（最高
  法院71年台上字第314號裁判意旨及民事訴法第436條之32第2
  項規定參照）。又依民事訴訟法第436 條之32第2 項規定，第
  469 條第6 款之判決不備理由或理由矛盾之當然違背法令於小
  額事件之上訴程序並不準用，是小額事件中所謂違背法令，並
  不包含認定事實錯誤、取捨證據不當或就當事人提出之事實或
  證據疏於調查或漏未斟酌之判決不備理由情形。次按當事人於
  小額訴訟程序之第二審程序不得為訴之變更、追加，民事訴訟
  法第436條之27定有明文。
本件被上訴人主張上訴人居住於臺北市○○區○○路0段00號4樓之1
  （下稱系爭房屋）自民國109年10月起至110年2月止，積欠社
  區共同管理費用共新臺幣（下同）4050元，經被上訴人多次催
  討未果，請求上訴人給付被上訴人4050元，及自110年4月10日
  起至清償日止，按週年利率5%計算之利息。原審以被上訴人主
  張上訴人未支付109年10月至110年2月之管理費共計4050元，
  有被上訴人提出之欠費統計表、調解不成立證明、組織章程管
  理規則、區分所有權人會議紀錄、會議出席委託書及臺北市政
  府組織報備核備公文為證，且上訴人對未繳109年10月至110年
  2月之管理費4050元之事實不爭執，且公寓大廈管理條例並未
  明文禁止區分所有權人會議由他人代理，同條例第30條反面解
  釋可知管理費之調整以臨時動議方式提出並未違法且上訴人就
  區分所有權人會議紀錄有偽造乙節並未提出任何舉證，故上訴
  人請求被上訴人給付109年10月至110年2月之管理費4050元及
  利息，為有理由，判命上訴人如數給付。
上訴人不服原判決，提起本件上訴，上訴意旨略以：
㈠依照福之鄉大廈109年度7月25日區分所有權人會議第二次會議
  （下稱109年7月25日之區權人會議）紀錄所載，該次會議召集
  人由未具區權人身分之訴外人李健榮擔任，且109年7月25日之
  區權人會議紀錄上李健榮簽名處未載有代理，縱使109年7月25
  日之區權人會議通知單上會議召集人為廖梅倖主任委員，實際
  開會時，召集人之認定應以該次會議紀錄上所載為準，原判決
  認李健榮合法代理該次會議之召集人，有違反公寓大廈管理條
  例第25條之規定。
㈡上訴人收到之109年7月25日之區權人會議通知單上，左下角並
  未有簽名，而被上訴人於原審提出該次會議通知單上左下角，
  卻載有人名不詳之簽名代理，原審未交代該代理之合法性，又
  該次會議通知單載明所有區權人為列席人員，而非出席人員，
  依照會議規範，區權人並無表決權，議案無法進行表決，原判
  決逕認該次會議召集程序合法，顯有違誤。
㈢依照會議通知單及福之鄉大廈109年度區分所有權人會議第一次
  會議（召開日：109628日，下稱第1次區權人會議）紀錄所載
  ，均未有管理費調整之議案，於109年7月25日之區權人會議上
  ，才出現管理費調整之「正式議案」，原判決逕認管理費調整
  為「臨時動議」，有未依證據認定事實之違誤。
㈣上訴人於原審請求調閱109年7月25日之區權人會議之錄音錄影
  ，惟原審以上開錄音錄影紀錄已逾1年，而不同意上訴人之請
  求，顯有違誤，且原判決敘及上訴人之提案，乃上訴人另於11
  0年9月26日之區權人會議所提出之臨時動議，內容乃要求廖梅
  倖主委針對上訴人提出之問題說明，是為證明第23屆管委會對
  不法問題之掩飾及不處理，已違反公寓大廈管理條例第39條規
  定，並非指109年7月25日之區權人會議之臨時動議，原判決就
  此有錯接誤認。
㈤原判決認定109年7月25日之區權人會議紀錄為真正，未就變造
  之第1次區權人會議紀錄為認定其真實性，嗣後並表示第1次區
  權人會議紀錄與本案爭執無關，另第1次區權人會議紀錄上載
  明會議無效，則109年7月25日之區權人會議紀錄應係新開議，
  而非重開議，出席率並未達成會條件，應為流會，原判決顯有
  違誤。
㈥再者被上訴人法定代理人即福之鄉大廈第23屆主任委員廖梅倖
  之任期已於110年6月30日屆至，應由第24屆主任委員蔡錦玲承
  受訴訟，蔡錦玲任期始於110年9月26日，並未承受本件訴訟，
  原判決亦有瑕疵。
㈦基上，被上訴人起訴向上訴人請求給付管理費，顯有違反福之
  鄉大廈規約第五章住戶公約第2條及公寓大廈管理條例第21條
  等規定，且其他未繳管理費之住戶亦未處理。被上訴人調漲管
  理費過程瑕疵及調漲決議不公，會議決議無效等語。並聲明：
  1.原判決廢棄。2.被上訴人在第一審之訴駁回。
經查：
㈠上訴人上訴理由㈠主張原判決認定109年7月25日之區權人會議由
  李健榮代理召開該次會議係無權代理，有違反公寓大廈管理條
  例第25條等語，查：原判決已敘明關於區權人會議之召開可否
  由區權人代理人為之，公寓大廈管理條例第25條規定並未禁止
  ，且區權人規約倘亦未禁止，則依民法代理之相關規定為之，
  似無不許之理。且觀被上訴人組織章程及管理規約(見原審卷
  第259頁至第269頁)，並未限制主任委員不得由他人代理，民
  法亦無不得由他人代理召開會議之限制，亦未強制規定應明確
  以文字表明代理意旨方為合法代理人，其區權人會議自無禁止
  代理之理，故福之鄉大廈109年7月25日區權人會議由主任委員
  廖梅倖召集(見原審卷第173頁)，並由廖梅倖之代理人李健榮
  召開該次會議應屬合法，且公寓大廈管理條例第25條明定，區
  分所有權人會議除第28條規定外，由具區分所有權人身分之管
  理負責人、管理委員會主任委員或管理委員為召集人，確實未
  明文禁止由他人代理召集，則上訴人此部分上訴形式上固已具
  體指摘原判決違背法令，然此部分上訴顯無理由，爰依民事訴
  訟法第436條之29第2款規定，不經言詞辯論，判決駁回其上訴
  。
㈡至上訴人所提上訴理由㈡、㈢、㈣、㈤應係指摘原審法院取捨證據
  、認定事實之不當，惟揆諸前揭說明，判決不適用法規或適用
  法規不當，並不包含取捨證據、認定事實錯誤之情形在內，且
  小額程序上訴不得以不備理由為由指摘原判決違背法令，上訴
  理由㈥部分，被上訴人原審委任魯慶祥為訴訟代理人，依民事
  訴訟法第173條規定，訴訟程序於有訴訟代理人時不停止訴訟
  程序，上訴人復未具體敘明原判決有何不適用法規或適用法規
  不當之情，是上訴人提起本件上訴，未具備上訴之合法程式，
  即難認其上訴合法。至上訴人另於本院追加請求判決109年7月
  25日之區權人會議決議無效乙節，依首揭說明，當事人於小額
  訴訟之第二審程序不得為訴之追加，是上訴人此部分請求，於
  法自有未洽。
本件第二審上訴繳納之裁判費用為1500元，爰依民事訴訟法第4
  36條之32第1項準用同法第436條之19第1項之規定，確定本件
  上訴之訴訟費用額為1500元。
據上論結，本件上訴為一部不合法，一部無理由，爰判決如主
  文。
中　　華　　民　　國　　111 　年　　7 　　月　　27　　日
                  民事第五庭 審判長    法  官   匡  偉

                                       法  官   蔡牧容

                                       法  官   何佳蓉
以上正本係照原本作成。
本判決不得上訴。
中　　華　　民　　國　　111 　年　　7 　　月　　28　　日
                                       書記官　 陳立俐